臺灣南投地方法院刑事判決
110年度交簡上字第7號
上  訴  人  
即  被  告  曾嘉倫



上列上訴人即被告因公共危險案件，不服本院於中華民國110 年
3月12日所為110 年度投交簡字第82號第一審刑事簡易判決（起
訴案號：109年度偵字第5808號），提起上訴，本院管轄之第二
審合議庭判決如下： 
    主  文
上訴駁回。
    事實及理由
一、本案經本院審理結果，認原審論以上訴人即被告曾嘉倫（下
    稱被告）犯駕駛動力交通工具而吐氣所含酒精濃度達每公升
    0.25毫克以上罪，量處有期徒刑5 月，如易科罰金，以新臺
    幣1千元折算1 日，其認事、用法及量刑均無不當之處，應
    予維持，除證據部分應補充被告於本院審理時之自白（見本
    院卷第75頁）外，餘均引用如附件原審刑事簡易判決記載之
    犯罪事實、證據及理由。
二、本件被告上訴意旨略以：我是騎電動腳踏車，希望能判輕一
    點等語。
三、經查：
  ㈠按除有正當理由而無法避免者外，不得因不知法律而免除刑
    事責任。但按其情節，得減輕其刑，刑法第16條定有明文。
    然法律頒布，人民即有知法守法義務；是否可以避免，行為
    人有類如民法上之善良管理人之注意義務，不可擅自判斷，
    任作主張。又行為人主張依本條之規定據以免除其刑事責任
    ，自應就此阻卻責任事由之存在，指出其不知法律有正當理
    由而無法避免之情形。至於違法性錯誤尚未達於不可避免之
    程度者，其可非難性係低於通常，則僅係得減輕其刑，並非
    必減。是否酌減其刑，端視其行為之惡性程度及依一般社會
    通念是否皆信為正當者為斷。又按關於刑之量定，係實體法
    上賦予法院得為自由裁量之事項，倘其未有逾越法律所規定
    之範圍，或濫用其權限，即不得任意指摘為違法。在同一犯
    罪事實與情節，如別無其他加重或減輕之原因，下級審法院
    量定之刑，亦無過重或失輕之不當情形，則上級審法院對下
    級審法院之職權行使，原則上應予尊重。
  ㈡本案被告犯行時年齡已62歲，係智識正常之成年人，而依社
    會一般通念，難認具正常智識經驗之人皆不免有此誤認而信
    酒後騎乘電動自行車為正當之情形；又對於酒後能否騎乘電
    動腳踏車，被告應有查證義務，而非任意聽信他人之意見，
    放任違法行為之發生，是觀本案情節，應無刑法第16條免除
    或減輕其刑之適用。
  ㈢另原審就科刑部分審酌被告前因酒後駕車之公共危險案件，
    經本院於民國109 年5 月26日以109 年度投交簡字第231 號
    判決判處有期徒刑4 月，又於109 年12月間再為本案犯行，
    且本案已為被告第3 次犯酒後駕車之公共危險案件。而酒精
    成分對人之意識、控制能力具有不良影響，超量飲酒後會導
    致對週遭事物之辨識及反應能力較平常狀況薄弱，因而酒後
    駕車在道路上行駛，對往來之公眾具有高度危險性，被告竟
    仍僅圖一己往來交通之便，飲酒後騎乘電動自行車上路，幸
    未肇事即為警攔查，復斟酌被告酒測濃度值及其於警詢中自
    陳家庭及經濟狀況為勉持、無業等一切情狀，妥為適用刑法
    第57條規定，亦敘明理由，未逾法定刑度，復無濫用裁量權
    限，所為量刑核無不當或違法，且無輕重失衡情形，尚稱允
    當，揆諸前揭說明，自不得遽指為違法。從而，原審量刑既
    無不當，被告復未依據卷內既有訴訟資料或另提出其他之新
    事證，指摘或表明原審判決有何採證認事、用法量刑等足以
    影響判決本旨之不當或違法之處，是被告上訴核無理由，應
    予駁回。
四、據上論斷，應依刑事訴訟法第455 條之1 第1 項、第3 項、
    第373 條、第368 條，判決如主文。
本案經檢察官鄭文正提起公訴，經檢察官劉景仁到庭執行職務。
中　　華　　民　　國　　110 　年　　11　　月　　30　　日
　　　　　　　　　刑事第三庭  審判長法　官　何玉鳳
　　　　　　　　　                  法  官  李怡貞
　　　　　　　　　                  法  官  吳宗育
以上正本與原本無異。
不得上訴。
    　　　　　　　　　　　　　　　　書記官　王小芬
中　　華　　民　　國　　110 　年　　11　　月　　30　　日